臺灣高等法院刑事裁定
109年度抗字第1687號
抗  告  人  
即  聲請人  許春風


上列抗告人因聲請撤銷檢察官處分案件，不服臺灣臺北地方法院
中華民國109年8月12日裁定（109年度聲字第1330號），提起抗
告，本院裁定如下：
    主  文
抗告駁回。                                             
    理  由
一、原裁定意旨略以：㈠抗告人即聲請人許春風因不服臺灣臺北
    地方檢察署檢察官就該署109年度他字第5743號案件，於民
    國109年6月12日所為簽准結案之處分，向原審法院聲請撤銷
    前開處分，原審法院認抗告人聲明不服之客體係檢察官所為
    之簽結處分，並非刑事訴訟法第416條第1項規定得提起準抗
    告之客體，而以原裁定駁回其聲請，足見原裁定顯係就刑事
    訴訟法第416條之聲請而為，依同法第418條第1項規定，自
    屬不得抗告。從而，抗告人提起本件抗告，屬法律上不應准
    許，應予駁回。㈡至抗告人固稱本件抗告之依據為刑事訴訟
    法第415條第1項但書第5款規定，對於第486條聲明疑義或異
    議之裁定抗告云云。惟同法第486條規定所謂之疑義或異議
    之聲明，係指同法第483條規定當事人對於「有罪裁判之文
    義有疑義者」，得向諭知該裁判之法院聲明疑義；或係指同
    法第484條規定受刑人或其法定代理人或配偶以「檢察官執
    行之指揮不當者」，得向諭知該裁判之法院聲明異議。本件
    抗告人前所提撤銷檢察官處分之聲請，顯非上述2種類型，
    其以此作為提起抗告之理由，亦於法無據，附此敘明等語。
二、抗告（抗告人誤以為係再抗告）意旨略以：
㈠、人起心動念易為「群魔所接」，滿腦袋「自私自利，損人利
    己」都是罪惡。異（1＋1=2）念紛馳總是魔，也是與貪、瞋
    、癡、慢、疑和邪見等相應。一之謂甚，其可再乎？裁定2
    次，2是法官製造（算計）出來的，故除了騙！還是騙！一
    理通百事啊！1、只講法不講理，法學精通，常理白痴；有
    權無責，為所欲為。2、就證據論法，非就法論法：就法論
    法就是要搞鬼，詐欺和帶風向。不以事來轉理（不硬拗），
    要拿理來轉事。3、觀念轉個彎，生命無限寬。彎得下腰，オ
    是成熟；放下身段，必是高手。
㈡、法官將全民視為「白痴、重度智障與奴隸」，由不恭敬，藐
    視法律→­沉沒法故、胡作非為，為非作歹，變成被告而自毀
    傷。
㈢、依刑事訴訟法第415條第1項但書第5款之規定，提起再抗告，
    請撤銷原裁定，更為適當之裁定。　　
三、按法院就刑事訴訟法第416條之聲請所為裁定，不得抗告，
    但對於其就撤銷罰鍰之聲請而為者，得提起抗告，刑事訴訟
    法第418條第1項定有明文。又原審法院認為抗告不合法律上
    之程式或法律上不應准許，或其抗告權已經喪失者，應以裁
    定駁回之，但其不合法律上之程式可補正者，應定期間先命
    補正；抗告法院認抗告有上開第408條第1項前段之情形者，
    應以裁定駁回之，但其情形可以補正而未經原審法院命其補
    正者，審判長應定期間先命補正，刑事訴訟法第408條第1項
    、第411條亦分別有所規定。
四、經查：
㈠、原審法院依前引刑事訴訟法第408條第1項前段規定駁回抗告
    者，性質上仍屬原審法院之裁定，並非抗告法院之裁定，故
    對於原審法院依上開規定駁回抗告之裁定不服，仍係提起抗
    告，而非再抗告，是本件抗告人對之提出再抗告，已有誤會
    ，且因性質上並非再抗告，抗告人自亦無援引刑事訴訟法第
    415條第1項各款規定而提再抗告之餘地，更何況抗告人所引
    該條第1項第5款是指「對於第486條聲明疑義或異議之裁定
    抗告者」，本件抗告人係針對檢察官上開簽結處分向原審法
    院聲請撤銷，並非依同法第483條規定就「有罪裁判之文義
    有疑義者」聲明疑義，或依同法第484條規定認「檢察官執
    行之指揮不當者」聲明異議，顯與刑事訴訟法第415條第1項
    第5款之規定無關，是此部分之抗告意旨，尚非有據，自非
    可採。
㈡、本件抗告人既係對於臺灣臺北地方檢察署檢察官就該署109年
    度他字第5743號案件，於109年6月12日所為簽准結案之處分
    不服，向原審法院聲請撤銷前開處分，經原審法院認抗告人
    聲明不服之客體係檢察官所為之簽結處分，並非刑事訴訟法
    第416條規定得提起準抗告之客體，先於109年6月30日裁定
    聲請駁回。抗告人不服，提起抗告，原審法院認其所為之抗
    告不符合刑事訴訟法第418條第1項之規定，為法律上不應准
    許，而於109年8月12日依同法第408條第1項前段裁定駁回抗
    告。茲抗告人不服再具狀「刑事再抗告狀（2）」向原審法
    院提起抗告（抗告人誤已為係「再抗告」）而送交本院，惟
    依前引第418條第1項之規定，原審法院既非就撤銷罰鍰之聲
    請而為裁定，抗告人自不得對之提出抗告，是本件抗告確屬
    法律上不應准許，且無從補正，應予駁回。　
據上論斷，應依刑事訴訟法第411條前段，裁定如主文。
中　　華　　民　　國　　109 　年　　10　　月　　19　　日
                  刑事第二十庭  審判長法　官  王復生 
　　　　　　　　　　　　　　　　　　　法  官  陳春秋 
                                      法　官  張紹省
以上正本證明與原本無異。
不得再抗告。
                                      書記官  莫佳樺
中　　華　　民　　國　　109 　年　　10　　月　　20　　日